【裁判字號】    89,台上,384
【裁判日期】    890120
【裁判案由】    偽造文書
【裁判全文】
最高法院刑事判決                                八十九年度台上字第三八四號
    上  訴  人  甲○○
右上訴人因偽造文書案件，不服台灣高等法院台中分院中華民國八十八年十一月十六
日第二審判決（八十八年度上訴字第二○六○號，起訴案號：台灣台中地方法院檢察
署八十七年度偵字第二一九一三號），提起上訴，本院判決如左：
    主  文
上訴駁回。
    理  由
按刑事訴訟法第三百七十七條規定，上訴於第三審法院，非以判決違背法令為理由，
不得為之。是提起第三審上訴，應以原判決違背法令為理由，係屬法定要件。如果上
訴理由狀並未依據卷內訴訟資料，具體指摘原判決不適用何種法則或如何適用不當，
或所指摘原判決違法情事，顯與法律規定得為第三審上訴理由之違法情形，不相適合
時，均應認其上訴為違背法律上之程式，予以駁回。本件原判決綜合調查證據之結果
，認上訴人甲○○共同並牽連犯有刑法第二百十六條第二百十條行使偽造私文書，足
以生損害於公眾及他人罪，及同法第三百四十九條第一項收受贓物罪之事實，因而撤
銷第一審關於上訴人部分之科刑判決，改判仍依牽連犯關係，從一重之前罪處斷，量
處有期徒刑伍月；偽造之「丁寧孝」印章壹顆，聯單號碼ＴＣＮＮ四九五二、四九五
三「中華電信股份有限公司北台中營運處市內電話裝機申請書」用戶簽章欄內偽造之
「丁寧孝」印文各壹枚均沒收，已詳認定犯罪事實之依據及憑以認定之理由，並對
上訴人否認犯罪之辯詞，如何不足採信，均已依據卷內資料予以指駁及說明，從形式
上觀察，原判決並無違背法令情形。上訴意旨謂：市內電話任何人均可申請使用，電
信機構尚且極力推銷，上訴人因年輕識少，未考慮冒用他人名義即應負刑責，主觀上
無何犯意，原判決仍論處上訴人共同行使偽造私文書罪刑，殊有未當等語，係就原判
決已詳為論斷與說明之事項，再為事實上之爭執，殊非適法之第三審上訴理由。又原
判決係因第一審判決認定事實有欠詳確，乃撤銷第一審關於上訴人部分之科刑判決，
改判仍論以第一審所認定之罪名，其適用法律，難謂有何矛盾。再刑法第二百十六條
第二百十條行使偽造私文書罪，所稱足生損害於公眾及他人，以有損害之虞為已足，
不以實際發生損害為要件。上訴人偽以被害人「丁寧孝」名義，偽造前述申請書，持
向「中華電信股份有限公司北台中營運處」申裝電話，原判決認其行為，足以生損害
於該電信公司及丁寧孝，其事實之認定於法難謂有何違誤。此外，上訴人徒憑己意，
對原審職權之適法行使及原判決理由已詳為論斷之事項，任意爭辯，顯與法定上訴第
三審之形式要件不符，其上訴違背法律上之程式，應予駁回。本件係從程序上駁回上
訴，上訴人請求給予自新之路，無從審酌，附為明。
據上論結，應依刑事訴訟法第三百九十五條前段，判決如主文。
中      華      民      國    八十九    年      一      月     二十     日
                              最高法院刑事第七庭
                                  審判長法官  謝  家  鶴
                                        法官  洪  文  章
                                        法官  花  滿  堂
                                        法官  陳  世  淙
                                        法官  洪  佳  濱
      右正本證明與原本無異
                                              書  記  官
中      華      民      國    八十九    年      二      月      二      日


司法院資訊處製作；財團法人民間司法改革基金會備份。
